

CYRIL DAI

Développeur React

Poste: Front-end / Full-Stack

Contrat: CDI

Disponibilité: Asap

CONTACT

cyril.dai@hotmail.com



+33 6 17 28 88 56



Île-de-France / Paris



in cyril-dai



https://cyril-dai.github.io

PROFIL

Développeur React avec au moins 3 ans d'expérience, incluant plusieurs stages. Diplômé d'Epitech en 2022, j'ai acquis une capacité d'adaptation et de résolution de problèmes à travers des projets à l'école et en entreprise, me permettant de répondre aux besoins de entreprise.

COMPÉTENCES

- React JS/Native
- HTML/CSS/JS/Typescript
- Node JS

LANGUES

Français: Langue martenelle

Anglais: B2

EXPÉRIENCES PROFESSIONNELLES

NU! – Développeur Frontend React JS

Paris, France | 22/05/2023 - 27/12/2024

 Développement d'interfaces utilisateur et de systèmes de gestion de la relation client (CRM)

Agap2-IT - Consultant IT

Boulogne-Billancourt, France | 23/03/2022 - 30/04/2023

Direct Assurance - Testeur QA des offres comerciales

Dalma – Développeur Frontend React JS

Paris, France | 01/09/2021 - 28/02/2022

Développement et refonte d'un parcours de souscription

FB Solutions – Développeur Full Stack React JS

Paris, France | 06/04/2020 - 07/08/2020

- Développement de fonctionnalités pour un système de gestion de la relation client (CRM)
- * Refonte d'une interface utilisateur

Nobo – Développeur FullStack React JS/Native

Boulogne-Billancourt, France | 01/07/2018 - 31/12/2018

Développement d'applications mobiles

FORMATION

Expert en Technologie de l'Information

Epitech

Paris, France | 2017 - 2022

THE FUTURE OF SOFTWARE
THE BEST OF INNOVATION

Chung Ang University Séoul, Corée du Sud | 2020 - 2021



Baccalauréat Technologique - STI2D

Spécialité SIN

Paris, France | 2015 - 2017